臺灣板橋地方法院刑事判決　　　　　　　96年度易緝字第78號
公　訴　人　臺灣板橋地方法院檢察署檢察官
被　　　告　乙○○
　　　　　　　　　　（現另案於臺灣臺北監獄臺北分監執行）
上列被告因竊盜案件，經檢察官提起公訴（96年度偵字第4248、
5510、5601號），被告於本院準備程序進行中就被訴事實為有罪
之陳述，經本院合議庭裁定由受命法官獨任進行簡式審判程序，
判決如下：
    主  文
乙○○共同攜帶兇器毀越門扇於夜間侵入住宅竊盜，累犯，處有
期徒刑玖月；扣案之鐵撬壹支沒收之。又共同竊盜，累犯，處有
期徒刑伍月。應執行有期徒刑壹年；扣案之鐵撬壹支沒收之。
    事  實
一、乙○○前因贓物案件，經臺灣金門地方法院以92年度連簡字
    第15號判決判處有期徒刑3 月確定，於民國92年10月17日執
    行完畢。詎猶不知悛悔，(一)竟與詹易儕（先行審結）基於意
    圖為自己不法所有之犯意聯絡，於96年1 月1 日晚間7 、8
    時許之夜間，攜帶詹易儕所有，客觀上足對人之生命、身體
    、安全構成威脅，具有危險性而可供兇器使用之鐵撬1 支，
    在卓春綢位於臺北縣板橋市○○路275 巷75號4 樓住處前，
    共同以上開鐵撬破壞卓春綢住處之鐵門後（毀損部分未據告
    訴），自該鐵門侵入卓春綢之住處內，竊取卓春綢所有之數
    位相機、VCD 播放器、DVD 播放器各1 台得逞。(二)復另行起
    意，與詹易儕基於意圖為自己不法所有之犯意聯絡，於96年
    1 月26日凌晨2 時15分許，在臺北縣土城市○○路27號停車
    場內，共同持詹易儕所有之緩衝玻璃破壞器1 個，破壞甲○
    ○所有停放於該處之車號2083-QC 號自小客車車窗玻璃後（
    毀損部分未據告訴），進入車內竊取甲○○所有之汽車音響
    及PDA 導航系統各1 台（價值新臺幣55,000元）。嗣經警依
    據臺北縣土城市○○路27號停車場內之監視錄影畫面，循線
    查獲乙○○，再於96年2 月1 日凌晨1 時30分許，在臺北縣
    板橋市○○路○ 段269 號4 樓查獲詹易儕，並扣得前開鐵撬
    1 支。
二、案經甲○○訴請及臺北縣政府警察局板橋分局、土城分局報
    請臺灣板橋地方法院檢察署檢察官偵查起訴。本院於準備程
    序進行中，被告就被訴事實為有罪之陳述，經告知被告簡式
    審判程序之旨，並聽取當事人之意見後，裁定進行簡式審判
    程序。
    理  由
一、上揭犯罪事實，業經被告乙○○於本院準備程序及審理中坦
    承不諱，核與同案被告詹易儕於警詢、偵查、本院審理中之
    供述情節及證人即被害人卓春綢、甲○○於警詢中之證述情
    節相符，並有鐵撬1 支扣案可資佐證及停車場監視錄影帶翻
    拍照片8 張附卷可稽，足認被告之自白與事實相符，洵堪採
    為認定事實之依據。事證明確，被告犯行，已堪認定。
二、按刑法第321 條第1 項第3 款之攜帶兇器竊盜罪，係以行為
    人攜帶兇器竊盜為其加重條件，此所謂兇器，其種類並無限
    制，凡客觀上足對人之生命、身體、安全構成威脅，具有危
    險性之兇器均屬之，且祇須行竊時攜帶此種具有危險性之兇
    器為已足，並不以攜帶之初有行兇之意圖為必要，最高法院
    79年度臺上字第5253號判例意旨可資參照。查被告乙○○與
    同案被告詹易儕於行竊時所攜帶之鐵撬，係金屬材質，如以
    之攻擊人體，足以造成相當之傷害，是可認該物客觀上可對
    人之生命、身體、安全構成威脅，具有危險性，應屬刑法第
    321 條第1 項第3 款所定之兇器；又鐵門具有防閑之效用，
    亦屬刑法第321 條第1 項第2 款所謂之門扇；另臺北縣板橋
    市○○路275 巷75號4 樓係證人卓春綢之住家，亦經證人卓
    春綢於警詢中證述明確，是核被告乙○○就犯罪事實(一)所為
    ，應係犯刑法第321 條第1 項第1 、2 、3 款攜帶兇器毀越
    門扇於夜間侵入住宅竊盜罪；公訴意旨漏未斟酌上情，認被
    告乙○○就犯罪事實(一)所為係犯刑法第321 條第1 項第3 款
    攜帶兇器竊盜罪，容有未洽。另核被告乙○○就犯罪事實(二)
    所為，係犯刑法第320 條第1 項之普通竊盜罪。又被告乙○
    ○與同案被告詹易儕就上揭犯行間，均有犯意之聯絡及行為
    之分擔，皆為共同正犯。又被告乙○○前因贓物案件，經臺
    灣金門地方法院以92年度連簡字第15號判決判處有期徒刑3
    月確定，於92年10月17日執行完畢等情，有臺灣高等法院被
    告前案紀錄表1 份在卷足憑，其受有期徒刑之執行完畢後，
    5 年內故意再犯本件有期徒刑以上之攜帶兇器毀越門扇於夜
    間侵入住宅竊盜罪及普通竊盜罪，皆為累犯，均應依刑法第
    47條第1 項之規定加重其刑。爰審酌被告乙○○正值壯年，
    不思以正途獲取財物，竟攜帶兇器毀越門扇於夜間侵入他人
    之住宅行竊，嚴重影響一般民眾之財產安全，兼衡其智識程
    度、犯罪之動機、目的、手段、竊盜所得財物之價值，犯後
    尚能坦認犯行之態度等一切情狀，分別量處如主文所示之刑
    ，並定其應執行刑，以示懲儆。扣案之鐵撬1 支係共同正犯
    詹易儕所有，供本件犯罪事實(一)所載竊盜犯罪所用之物，業
    經同案被告詹易儕於本院審理中供述明確，爰依刑法第38條
    第1 項第2 款併予宣告沒收之；而被告乙○○與同案被告詹
    易儕於如犯罪事實(二)所載持以行竊之緩衝玻璃破壞器1 個，
    雖係共同正犯詹易儕所有，供此部分竊盜犯罪所用之物，然
    已經同案被告詹易儕丟棄而滅失，業經同案被告詹易儕於本
    院審理中供述明確，自無從併予宣告沒收，附此敘明。
據上論斷，應依刑事訴訟法第273 條之1 第1 項、第299 條第1
項前段，刑法第28條、第320 條第1 項、第321 條第1 項第1 款
、第2 款、第3 款、第47條第1 項、第51條第5 款、第38條第1
項第2 款，刑法施行法第1 條之1 ，判決如主文。
本案經檢察官黃怡華到庭執行職務。
中　　華　　民　　國　　96　　年　　6 　　月　　20　　日
                      刑事第十六庭  法  官    曾淑娟
以上正本證明與原本無異。
                                    書記官    林伯文
中　　華　　民　　國　　96　　年　　6 　　月　　21　　日
如不服本判決，應於判決送達後10日內向本院提出上訴狀（應附
繕本），上訴於臺灣高等法院。
附錄本案論罪科刑法條全文：
中華民國刑法第320條
意圖為自己或第三人不法之所有，而竊取他人之動產者，為竊盜
罪，處5 年以下有期徒刑、拘役或5 百元以下罰金。
意圖為自己或第三人不法之利益，而竊佔他人之不動產者，依前
項之規定處斷。
前二項之未遂犯罰之。
中華民國刑法第321條
犯竊盜罪而有左列情形之一者，處6月以上5年以下有期徒刑：
一、於夜間侵入住宅或有人居住之建築物、船艦或隱匿其內而犯
    之者。
二、毀越門扇、牆垣或其他安全設備而犯之者。
三、攜帶兇器而犯之者。
四、結夥三人以上而犯之者。
五、乘火災、水災或其他災害之際而犯之者。
六、在車站或埠頭而犯之者。
前項之未遂犯罰之。
